# 子公司收购少数股权留存收益变化对母公司合并的影响

提问人：jackiechen8623 时间：2015-04-20 21:16:35
A公司为母公司，B公司为其子公司（持股90%）。当期B公司由于收购少数股权产生了对留存收益的影响（假设B公司无资本公积）。 年底合并时，A公司对B公司的合并，由于B单位收购少数股权导致的净资产变化，在模拟长投权益法调整时是否应算入当期投资收益变化还是计入对着未分配利润-其他的变动呢？

回答人：chenyiwei
A公司合并报表层面也同样体现为收购少数股权的权益性交易，即在A公司的合并报表层面也运用权益性交易原则进行处理，不能作为对子公司投资收益的变化处理。